【裁判字號】    91,訴,3259
【裁判日期】    920328
【裁判案由】    毒品危害防制條例
【裁判全文】
臺灣高雄地方法院刑事判決              九十一年度訴字第三二五九號
    公  訴  人  臺灣高雄地方法院檢察署檢察官
    被      告  甲○○
右列被告因違反毒品危害防制條例案件，經檢察官提起公訴（九十一年度毒偵字第五
八一四號、第五八三九號）暨移
二號），本院判決如左：
    主  文
甲○○連續施用第一級毒品，累犯，處有期徒刑壹年。
扣案第一級毒品海洛因貳拾包（其中壹包，驗前毛重零點伍公克，驗後淨重零點貳
伍公克，包裝重零點貳壹公克；另貳拾貳包，驗前毛重壹拾貳點玖公克，驗後淨重柒
點捌陸公克，包裝重肆點壹壹公克，純度捌拾壹點陸陸％，純質淨重陸點肆貳公克）
、第二級毒品安非他命壹包（驗前毛重零點陸公克，驗後毛重零點伍公克）、含海洛
因殘渣之夾鏈袋個（海洛因量微、無法剝離），均沒收銷燬之。扣案注射針筒支
、空夾鏈袋壹佰伍拾個（大的柒拾個，小的捌拾個），均沒收。
    事  實
一、甲○○曾於民國八十三年間犯有違反戡亂時期肅清煙毒條例案件，經法院判處有
    期徒刑三年三月確定，甫於八十七年二月二十七日假釋期滿執行完畢。又曾因施
    用第一級毒品海洛因案件，經裁定送觀察、勒戒（本院八十九年度毒聲字第四四
    ○八號）後，因認有繼續施用毒品之傾向，再裁定送強制戒治（本院八十九年度
    毒聲字第四八七五號）、裁定停止戒治並交付保護管束期滿（本院八十九年度毒
    聲字第八九○二號），業由臺灣高雄地方法院檢察署檢察官於九十年七月四日，
    以九十年度戒毒偵字第七六八號為不起訴處分確定；再因施用第一級毒品海洛因
    案件，經送強制戒治（本院九十一年度毒聲字第六○七號），並經本院於九十一
    年七月五日以九十一年度訴字第七八一號刑事判決判處有期徒刑九月確定（尚未
    執行）。詎甲○○於前受不起訴處分確定後五年以內，猶不知悔改，復基於施用
    第一級毒品海洛因之概括犯意，自九十一年九月十七日起至九十一年十一月八日
    止，連續：
    (一)於九十一年九月十七日保護管束期內到場採尿之某時許往前回溯二十四小時內
      之某時，在不詳處所，復有施用第一級毒品海洛因之行為，經採尿送驗始知上
      情。（九十一年度毒偵字第六○二七號）。
    (二)於九十一年九月二十三日二十一時許，在高雄市○○區○○路九巷一之三號
        三樓，復有施用第一級毒品海洛因之行為。嗣經高雄市政府警察局楠梓分局
        於同年九月二十四日九時許，在上址查獲（九十一年度毒偵字第五八一四號
        ）。
      於九十一年九月二十六日十七時許往前回溯二十四小時內之某時，在不詳處
        所，復有施用第一級毒品海洛因之行為。嗣經高雄縣警察局湖內分局，在高
        雄縣梓官鄉台十七線與仁愛街口界揚超商前查獲，並扣得其持有之第一級毒
        品海洛因一包（驗前毛重○．五公克，驗後淨重○．二五公克，包裝重○．
        二一公克）（九十一年度偵字第五八三九號）。
    (三)於九十一年十一月八日十一時三十分許往前回溯二十四小時內之某時，在不詳
      處所，復有施用第一級毒品海洛因之行為。嗣經高雄市政府警察局楠梓分局，
      於同年十一月八日十一時三十分許，在高雄市○○區○○路八四三號王筑大飯
      店五○一號房間內查獲，並扣得其所持有之第一級毒品海洛因二十二包（驗前
      毛重十二．九公克，驗後淨重七．八六公克，包裝重四．一一公克，純度八十
      一．六六％，純質淨重六．四二公克）、第二級毒品安非他命一包（驗前毛重
      ○．六公克，驗後毛重○．五公克）、含海洛因殘渣之夾鏈袋三個（海洛因量
      微、無法剝離）、注射針筒三支、空夾鏈袋一百五十三個（大的七十個，小的
      八十三個）、綠色皮包一個等物（九十一年度毒偵字第六七三二號）。
二、案經高雄市政府警察局楠梓分局、高雄縣警察局湖內分局報告臺灣高雄地方法院
    檢察署檢察官偵查及主動簽分起訴暨移送併辦。
    理  由
一、訊據被告甲○○對右揭犯罪事實均供認不諱，而被告於九十一年九月十七日、九
    月二十四日、九月二十六日、十一月八日分別經警查獲時所採尿液送驗果，確呈
    嗎啡陽性反應，有臺灣檢驗科技股份有限公司濫用藥物尿液檢驗報告（詳九十一
    年度毒偵字第六○二七號偵查卷內第三頁）及高雄市立凱旋醫院（詳九十一年度
    毒偵字第五八一四號偵查卷內第十二頁）、高雄縣政府衛生局（詳九十一年度毒
    偵字第五八一四號偵查卷內第二十四頁）、高雄市立凱旋醫院（詳本院卷第二十
    三頁）煙毒尿液檢驗成績書各一紙附卷可稽，足認被告之自白核與事實相符。另
    被告於九十一年九月二十六日為警查獲時，所扣得之第一級毒品海洛因一包（驗
    前毛重○．五公克，驗後淨重○．二五公克，包裝重○．二一公克）；於九十一
    年十一月八日為警查獲時，所扣得之第一級毒品海洛因二十二包（驗前毛重十二
    ．九公克，驗後淨重七．八六公克，包裝重四．一一公克，純度八十一．六六％
    ，純質淨重六．四二公克）、第二級毒品安非他命一包（驗前毛重○．六公克，
    驗後毛重○．五公克）、含海洛因殘渣之夾鏈袋三個（海洛因量微、無法剝離）
    等物，經送驗結果，亦確含有海洛因、安非他命成份之事實，亦分別有法務部調
    查局（詳本院卷第二十四頁，調科壹字000000000號；本院卷第四十一頁，調科
    壹字000000000號）、高雄醫學大學附設中和紀念醫院（詳本院卷第三十八頁至
    第四十頁，報告編號：0000－000至0000－000）等檢驗報告附卷
    可稽。再被告曾因施用第一級毒品海洛因案件，經裁定送觀察、勒戒（本院八十
    九年度毒聲字第四四○八號）後，因認有繼續施用毒品之傾向，再裁定送強制戒
    治（本院八十九年度毒聲字第四八七五號）、裁定停止戒治並交付保護管束期滿
    （本院八十九年度毒聲字第八九○二號），業由臺灣高雄地方法院檢察署檢察官
    於九十年七月四日，以九十年度戒毒偵字第七六八號為不起訴處分確定；再因施
    用第一級毒品海洛因案件，經送強制戒治（本院九十一年度毒聲字第六○七號）
    ，並經本院於九十一年七月五日以九十一年度訴字第七八一號刑事判決判處有期
    徒刑九月確定之事實，復有不起訴處分書、臺灣高雄地方法院檢察署刑事判決及
    刑案資料查註紀錄表、臺灣高等法院被告全國前案紀錄表等資料附卷可參。被告
    於前受不起訴處分確定後五年以內，再犯本案施用毒品之犯行，為三犯。事實明
    確，被告右揭施用第一級毒品海洛因之犯行洵堪認定，應予依法論科。
二、查海洛因係毒品危害防制條例第二條第二項第一款所稱之第一級毒品，不得非法
    持有、施用，被告竟持以施用，故核被告甲○○所為，係犯毒品危害防制條例第
    十條第一項之施用第一級毒品罪。被告右揭於於九十一年九月十七日保護管束期
    內到場採尿之某時許往前回溯二十四小時內之某時、九十一年十一月八日十一時
    三十分許往前回溯二十四小時內之某時，復分別施用第級一級毒品海洛因之犯行
    ，雖未經公訴人起訴，惟與前揭論罪科刑之起訴起訴事實部分，既有連續犯之裁
    判上一罪關係，且經移送併辦，本院自應併予審理。而被告施用第一級毒品海洛
    因前同時持有第一級毒品海洛因，其持有之低度行為，已為施用之高度行為所吸
    收，不另論以持有罪。另被告自九十一年九月十七日起至九十一年十一月八日止
    ，連續施用第一級毒品海洛因多次等犯行，係時間緊接，手法相同，觸犯構成要
    件同一之罪名，顯係基於概括之犯意反覆為之，為連續犯，應依刑法第五十六條
    之規定，論以連續施用第一級毒品海洛因罪，並依法加重其刑。再曾於八十三年
    間犯有違反戡亂時期肅清煙毒條例案件，經法院判處有期徒刑三年三月確定，甫
    於八十七年二月二十七日假釋期滿執行完畢，有臺灣高等法院被告全國前案紀錄
    表一紙附卷可佐，其於前受有期徒刑之執行完畢後五年以內，再犯本案有期徒刑
    以上之罪，為累犯，應依刑法第四十七條之規定，加重其刑。且被告所應處之刑
    有二種以上刑之加重應因，應依法遞加之。爰審酌被告曾因施用第一級毒品海洛
    因案件，經裁定送觀察、勒戒（本院八十九年度毒聲字第四四○八號）後，因認
    有繼續施用毒品之傾向，再裁定送強制戒治（本院八十九年度毒聲字第四八七五
    號）、裁定停止戒治並交付保護管束期滿（本院八十九年度毒聲字第八九○二號
    ），業由臺灣高雄地方法院檢察署檢察官於九十年七月四日，以九十年度戒毒偵
    字第七六八號為不起訴處分確定；再因施用第一級毒品海洛因案件，經送強制戒
    治（本院九十一年度毒聲字第六○七號），並經本院於九十一年七月五日以九十
    一年度訴字第七八一號刑事判決判處有期徒刑九月確定，其於前受不起訴處分確
    定後五年以內，再犯本案施用毒品之犯行，為三犯，顯見意志不堅，並對施用毒
    品之行為不知悛悔，惟其犯罪係戕害自身，尚未害及他人，及犯後已坦承犯行，
    態度尚佳等一切情狀，爰酌情量處如主文所示之刑，以示儆懲。扣案海洛因二十
    三包（其中一包，驗前毛重○．五公克，驗後淨重○．二五公克，包裝重○．二
    一公克；另二十二包，驗前毛重十二．九公克，驗後淨重七．八六公克，包裝重
    四．一一公克，純度八十一．六六％，純質淨重六．四二公克）、第二級毒品安
    非他命一包（驗前毛重○．六公克，驗後毛重○．五公克）、含海洛因殘渣之夾
    鏈袋三個（海洛因量微、無法剝離）等物，為毒品危害防制條例所定之毒品及專
    供施用毒品之器具，不問屬於犯人與否，爰併依同條例第十八條第一項前段之規
    定，宣告均沒收銷燬之。另扣案注射針筒三支、空夾鏈袋一百五十三個（大的七
    十個，小的八十三個）等物，為被告所有供犯本案施用毒品預備之物，業據被告
    供明在卷，爰依刑法第三十八條第一項第二款之規定，宣告均沒收。再扣案綠色
    皮包一個，僅屬被告所有供裝日常用品之物，尚與本案施用毒品犯行無關，亦非
    屬違禁物，或供犯罪所用或因犯罪所得之物，爰不予宣告沒收，附此敘明。
據上論斷，應依刑事訴訟法第二百九十九條第一項前段，毒品危害防制條例第十條第
一項、第十八條第一項前段，刑法第十一條前段、第五十六條、第四十七條、第三十
八條第一項第二款，判決如主文。
本案經檢察官陳永章到庭執行職務。
中      華      民      國      九十二      年    三    月    二十八    日
                                      臺灣高雄地方法院刑事第七庭
                                        法  官  柯  盛  益
右正本證明與原本無異。
如不服本判決，應於判決送達後十日內，向本院提出上訴狀。
                                        書記官  陳  昱  良
中      華      民      國      九十二      年    三    月    二十八    日
附錄本案判決論罪科刑法條全文
毒品危害防制條例第十條第一項：
施用第一級毒品者，處六月以上五年以下有期徒刑。


司法院資訊處製作；財團法人民間司法改革基金會備份。
